# 不良债权在现金流量表中的处理

提问人：安 ba 时间：2023-06-27 09:55:43
您好，陈总，有个问题请教您，我公司购买的不良债权，在资产负债表上作为其他非流动资产处理，那购买支付的现金在现金流量表中应该属于哪一项呢？

回答人：chenyiwei
购买不良债权属于投资活动，其现金流出可列报为“投资支付的现金”或者“支付其他与投资活动有关的现金”。